NASCIMENTO: 7 de Maio, 1997 EMAIL: ruamberg@icloud.com ruamberg.github.io ruamberg.github.io/projetos

Sobre QUEM SOU EU Ruamberg Aguiar, 21, concluinte do curso de Engenharia de Automação e Controle na POLI/UPE (Escola Politécnica de Pernambuco/Universidade de Pernambuco) e desenvolvedor de sistemas web, mobile, IoT e embarcados. Em 2011, comecei a desenvolver projetos para campeonatos de robótica e hackathons pelo mundo. Na universidade, liderei uma equipe de robótica por dois anos, onde iniciei pesquisas em biosinais e análise de dados. Atualmente, tenho trabalhado em sistemas IoT e desenvolvimento de software em geral. Meu objetivo é utilizar minhas habilidades do mundo da engenharia, programação e design para fomentar uma nova cultura baseada nos dispositivos que criamos.

Línguas

Inglês

Conhecimento avançado em leitura, escrita e fala (B2).

LIBRAS (Língua Brasileira de Sinais)

Alemão

Intérprete com conhecimentos intermediários.

Básico(A1).

Habilidades de Desenvolvimento

ELETRÔNICA

Desenvolvimento de circuitos utilizando-se do software Proteus, manufatura de PCB's e solda de todos os tipos de componentes discretos e SMD. Experiência na criação e prototipação de sistemas microcontrolados para diversos ambientes.

C/C++

Extensa experiência desenvolvendo software pra sistemas embarcados com plataformas open source, como Arduino e ESP. Utilizando-se de ferramentas avançadas de organização e protocolos.

WEB DESIGN & NODE.JS & ANGULAR

Experiência profissional no desenvolvimento de aplicações web e mobile utilizando-se de frameworks e bibliotecas baseados em Javascript e Typescript, tais como: Angular-Material, Ionic, Primeng, Express.js, entre outros.

Work

Experiências

DEVELOPER

L2 TECNOLOGIA

ABRIL DE 2017 - PRESENTE

Desenvolvedor de sistemas mobile, web e embarcados com ênfase em Internet das Coisas. Pude fomentar na empresa a construção de um laboratório para prototipação e a criação de novos produtos para demandas específicas.

PESQUISADOR

POLI/UNIVERSIDADE DE PERNAMBUCO

2016

Pesquisador e desenvolvedor de sensores eletromiográfico e ciência dos dados. Vencedor do melhor artigo no curso de Automação e Controle em 2016 pela Universidade de Pernambuco.

CARRANCA - EQUIPE DE ROBÓTICA

POLI / UNIVERSIDADE DE PERNAMBUCO

2014 e 2015

Líder do segmento de robôs auto-controldos na equipe de robótica CARRANCA, participando de dois campeonatos Latino Americanos (Summer e Winter Challenger Robocore).

PROFESSOR VOLUNTÁRIO **COMPASSION INTERNATIONAL**

2015

Trabalho voluntário. Ensino de inglês básico para adolescentes entre

DESENVOLVEDOR COLÉGIO SANTA EMÍLIA

2011 to 2013

13 e 18 anos.

Dois campeonatos regionais, um nacionais e dois Robocups (Mexico -2012 e Holanda - 2013)

Educação

CURSOS



Graduação

POLI / UNIVERSITY OF PERNAMBUCO

2014 - NOW

Concluinte em Engenharia de Automação e Controle.



INGLÊS **SENAC**

2012 - 2014

Curso de inglês avançado concluído.



2017

Alemão CCBA - Centro Cultural Brasil/Alemanha

Semestre de alemão básico Al.1.